臺灣橋頭地方法院民事判決　　　　　　 109年度重訴字第50號
原      告  邱妲梅  
            王弘宇即王孟青

            王孟婕  
共      同
訴訟代理人  蘇盈伃律師
被      告  陳香蘭  
            顏文政  
共      同
訴訟代理人  陳文卿律師
當事人間請求侵權行為損害賠償事件，於民國111年3月25日言詞
辯論終結，本院判決如下：
  主  文
被告丁○○應給付原告丙○○新臺幣參拾萬元，及自民國109年3月12
日起至清償日止，按週年利率百分之五計算之利息。
被告丁○○應給付原告丙○○、乙○○新台幣肆拾萬元，及自民國109
年3月12日起至清償日止，按週年利率百分之五計算之利息。
原告其餘之訴駁回。
訴訟費用由被告丁○○負擔百分之八，餘由原告負擔。
本判決第一項於原告丙○○以新台幣壹拾萬元供擔保後，得假執行
；但被告丁○○以新台幣參拾萬元為原告丙○○預供擔保後，得免為
假執行。
本判決第二項於原告丙○○、乙○○以新台幣壹拾參萬參仟元供擔保
後，得假執行；但被告丁○○以新台幣肆拾萬元為原告丙○○、乙○○
預供擔保後，得免為假執行。
原告其餘假執行之聲請駁回。
  事實及理由
壹、程序事項：
    按訴狀送達後，原告不得將原訴變更或追加他訴。但請求之
    基礎事實同一者、擴張或減縮應受判決事項之聲明者，不在
    此限，民事訴訟法第255條第1項第2款、第3款定有明文。原
    告起訴時原聲明為：㈠被告丁○○、戊○○應連帶給付原告三人
    新台幣（下同）415,500元，及自起訴狀繕本送達之翌日起
    至清償日止，按年息百分之5計算之利息。㈡被告丁○○、戊○○
    應連帶給付原告丙○○4,000,000元，及自起訴狀繕本送達之
    翌日起至清償日止，按年息百分之5計算之利息。㈢被告丁○○
    、戊○○應連帶給付原告王孟青2,000,000元，及自起訴狀繕
    本送達之翌日起至清償日止，按年息百分之5計算之利息。㈣
    被告丁○○、戊○○應連帶給付原告乙○○2,000,000元，及自起
    訴狀繕本送達之翌日起至清償日止，按年息百分之5計算之
    利息。嗣於109年4月27日具狀變更聲明為：㈠被告丁○○應給
    付原告丙○○1,000,000元整，暨自本件民事起訴狀繕本送達
    翌日起至清償日止，按年息百分之5計算之利息。㈡被告丁○○
    、戊○○應連帶給付原告等415,500元整，暨自本件民事起訴
    狀繕本送達翌日起至清償日止，按年息百分之5計算之利息
    。㈢被告丁○○、戊○○應連帶給付原告丙○○3,000,000元整，暨
    自本件民事起訴狀繕本送達翌日起至清償日止，按年息百分
    之5計算之利息。㈣被告丁○○、戊○○應連帶給付原告王弘宇、
    乙○○各2,000,000元整，暨自本件民事起訴狀繕本送達翌日
    起至清償日止，按年息百分之5計算之利息。核其上開變更
    ，請求之基礎事實均同一，亦為擴張及縮減應受判決事項之
    聲明，揆諸首揭規定，爰予准許。
貳、實體部分：
一、原告主張：
  ㈠原告丙○○與訴外人王○○為夫妻關係，於民國66年結婚，婚後
    育有2子女，即原告甲○○○○○○、乙○○。緣被告丁○○於105年間
    在原告之住處社區擔任清潔員，因工作之便與王○○相識，被
    告丁○○、戊○○明知王○○為有配偶之人，推由被告丁○○多次與
    王○○以LINE通訊軟體視訊時，將自己私處之猥褻畫面供王○○
    觀看，且於106年7月起，被告丁○○基於通姦之故意，多次留
    宿王○○之北部工作地點宿舍，並於106年間某日某時許，在
    位於高雄市○○區○○路0000號之四季汽車旅館內合意性交2次
    、在位於高雄市○○區○○○街000號家樂福旁之凱莉都汽車旅館
    內合意性交1次。且被告丁○○除以前開不雅之猥褻照片傳送
    予王○○外，並於LINE對話紀錄陳稱：「我會告訴你老婆，我
    曾經上過他的床」、「我上過你的床」、「說我們兩個上過
    床」、「你全身我都看光了」等語，互核王○○之遺書內容自
    承與被告丁○○有過3次通姦行為，足徵被告丁○○於王○○與原
    告丙○○婚姻存續期間，確有侵害原告丙○○配偶權之事實。爰
    依民法第184條第1項、第195條第1項及第3項之規定，請求
    被告丁○○賠償原告丙○○1,000,000元。
  ㈡嗣王○○欲斷絕與被告丁○○間之不正常男女關係，被告丁○○遂
    於106年10月30日告知王○○2人出遊時遭丁○○之配偶即被告戊○○發現，戊○○開始懷疑2人之關係，丁○○並頻以：「我會把
    事情搞的很大很大」'「決定放你一馬，但我要大筆的喔」
    、「你可能會更慘喔」、「我馬上帶人過去，讓你出名，…
    」'「回去跟你老婆講，是要保住你的工作還是你的退休金
    ，還是你的面子，任你選」、「我還沒說要告你，我只是要
    公開」、「我馬上帶人去你們家，讓大家看笑話」、「順便
    把照片帶過去，讓左鄰右舍大家看」、「讓你們的鄰居知道
    你是什麼樣的人，讓你的老婆知道你如何背叛她，讓你的子
    女知道他的爸爸是怎樣的人」、「我就把LINE傳給委員看」
    、「雖然沒有那些照片，可是我的LINE都還在，足夠把你修
    理的慘兮兮」、「讓你死的很難看」、「我真的會讓你死的
    很慘很慘」、「去你媽的王八蛋'我會讓你死的很慘」、「
    剛剛我打電話給老頭，老頭的回答，文的用法律途徑，武的
    把他揍個半死」、「我問你喔，如果我們兩夫妻聯手對付你
    ，你會怎樣」、「我一定請哥哥跟老頭提告你，我還要到你
    們家去跟你太太講」、「老實跟你講，我們三個要聯合對付
    你」、「你害我，我要你身敗名裂，讓你的太太兒子女兒都
    知道」等語，恐嚇及脅迫王○○，要求王○○以300,000元達成
    和解始不將2人關係公諸於世，王○○因心生畏懼遂答應其要
    求，並於107年2月4日交付300,000元現金予被告丁○○。豈知
    被告丁○○食髓知味，仍不斷以上開言語恐嚇王○○，並揚言要
    讓王○○家產敗光。王○○不得已遂於107年3月某日在「保安宮
    」內交付10,000元予「保安宮」添作香油錢，並給予被告丁○○價值8,500元之金飾。被告丁○○見王○○內心極度恐懼，又
    再次以上開言語恐嚇王○○，向王○○索取100,000元及7,000元
    之手機補償費，王○○遂將該款項請社區管理員轉交予被告丁○○。惟被告丁○○仍不以此為足，嗣於107年4月3日又再度向
    王○○索取100,000元，因王○○前已將財產交由原告丙○○管理
    ，始未給予被告丁○○。被告丁○○見未能得逞，遂分別於同年
    月10日、11日偕同被告戊○○至王○○之住處社區樓下鬧事，被
    告戊○○復於107年4月13日來電留言稱「我老婆自殺，現在正
    在路上」云云，謊稱被告丁○○自殺，惟該通留言末尚有被告
    戊○○以台語問：「這是要怎麼關？」，被告丁○○回：「按紅
    鍵」等語。揆諸上開說明，足徵被告2人以將來惡害之事通
    知王○○，使其心生恐懼，而先後交付400,000元現金、價值8
    ,500元之金飾、7,000元之手機予被告丁○○，被告二人為違
    反保護他人之法律之侵權行為至為明確，且因王○○已不堪被
    告二人脅迫、恐嚇致身心煎熬輕生而亡，原告等自得依繼承
    法律關係、不當得利及侵權行為等相關規定請求被告二人連
    帶給付原告等上開金錢與上開物品等同價值之金錢，合計41
    5,000元。
  ㈢原告丙○○與王○○結褵41年，育有2名子女，在2人即將退休之
    際，遭被告丁○○前來住處鬧事，原告丙○○始知配偶與被告丁○○有不正常男女關係，原告丙○○尚處在震驚且混沌之時，竟
    又遭逢配偶王○○自殺而離開人世之打擊，直至原告丙○○從王
    ○○之遺書及手機留存之LINE對話紀錄，始知王○○與被告丁○○
    之通姦事實，且王○○係因被告2人之脅迫手段而身心備受煎
    熬，始選擇以離開人世之方式得到解脫，實令原告丙○○感到
    萬分痛楚，並因而罹患憂鬱症，每日需借助重劑量之安眠藥
    物始能入眠，被告二人對原告丙○○所造成之痛苦難謂非鉅。
    另原告王弘宇、乙○○為王○○及原告丙○○之子女，被告2人為
    圖不法錢財，導致發生父親輕生之憾事，原告王弘宇、乙○○
    甚至在場目擊父親死亡之場景，亦受有相當精神上痛苦。爰
    依民法第184條第1項前段、第185條、第194條、第195條第1
    項及第3項規定，請求被告2人連帶賠償原告丙○○3,000,000
    元，連帶賠償原告王弘宇、乙○○各2,000,000元。
  ㈣為此，爰依民法第179條、第184條第1項前段、第185條及第1
    95條第1項、第3項，及繼承之法律關係，提起本訴，並聲明
    ：㈠被告丁○○應給付原告丙○○1,000,000元整，暨自本件民事
    起訴狀繕本送達翌日起至清償日止，按年息百分之5計算之
    利息。㈡被告丁○○、戊○○應連帶給付原告等415,500元整，暨
    自本件民事起訴狀繕本送達翌日起至清償日止，按年息百分
    之5計算之利息。㈢被告丁○○、戊○○應連帶給付原告丙○○3,00
    0,000元整，暨自本件民事起訴狀繕本送達翌日起至清償日
    止，按年息百分之5計算之利息。㈣被告丁○○、戊○○應連帶給
    付原告王弘宇、乙○○各2,000,000元整，暨自本件民事起訴
    狀繕本送達翌日起至清償日止，按年息百分之5計算之利息
    。㈤第一項至第四項請求，原告願供擔保，請准宣告假執行
    。
二、被告主張：
  ㈠被告丁○○雖曾多次留宿王○○之北部工作地點宿舍，但2人並未
    同住，亦未發生性關係，王○○純係幫忙被告丁○○尋找住宿之
    地方，供被告丁○○住宿而已。且被告丁○○與王○○並未發生過
    性關係，據被告丁○○所知，王○○似有性功能障礙方面之疾病
    ，根本無法勃起，因此，2人並無可能發生性交。而被告丁○○與王○○交往一事，於106年10月間，因被告丁○○之夫戊○○發
    現伊上了不明之汽車，而查閱伊之手機，發現有男人不雅之
    照片，因而遭伊之夫質問，但伊仍稱2人僅係普通朋友，並
    無任何曖昧關係，而該不雅照片係誤傳，被告丁○○隨即將此
    事告知王○○，要王○○看看如何處理此事，嗣至107年2月4日
    ，王○○即主動同意給付300,000元予被告丁○○，並由王○○親
    筆書立和解書，以表明其同意賠償之意，並希被告丁○○之夫
    ，不要再追究此事。是被告丁○○固有收受王○○所付之300,00
    0元現金，惟上開款項係王○○主動提出，而非被告丁○○以恐
    嚇取財之方式取得。另王○○再給付被告丁○○100,000元部分
    ，係作為2人分手之補償費用，亦係王○○主動交付，並非被
    告丁○○恐嚇取得。而金飾8,500元及支付保安宮10,000元部
    分，均係從該100,000元款項中拿出給付。除上開事實外，
    原告之主張被告丁○○均否認，被告丁○○總共收到之款項合計
    400,000元，且均係王○○主動支付，並非以恐嚇、脅迫、詐
    欺等不法手段取得，被告丁○○並無構成侵權行為與不當得利
    之事實。
  ㈡被告戊○○係被告丁○○之夫，其與原告丙○○亦同樣係本案妨害
    婚姻之被害人，惟因王○○已過世，而其配偶丁○○亦曾因本事
    件而發生自殺之行為，並乞求伊之原諒，被告戊○○亦自認無
    再繼續追究之必要性，故未提出告訴，而今竟反遭王○○配偶
    即原告丙○○控告涉嫌共同恐嚇取財之罪名，被告戊○○實無法
    理解。查被告戊○○於106年10月間，發現被告丁○○上了不明
    汽車，且在被告丁○○之手機裡發現其有疑似另結交男友之情
    事時，即曾質問被告丁○○，但被告丁○○供稱2人僅係普通朋
    友，並無曖昧關係，亦不願說明係何人。直至107年4月12日
    ，經鄰居告知當晚有一批年輕人前來住處鬧事時，被告戊○○
    即再次質問被告丁○○，此時被告丁○○才將其與王○○交往一事
    告知伊，伊此時方知被告丁○○交往之對象係王○○。至於之前
    被告丁○○與王○○如何討論處理本件事，以及王○○如何給付賠
    償金之事，被告戊○○完全不知情，亦未參與，原告主張被告
    戊○○有參與，完全係其片面之詞。
  ㈢被告二人以前開陳述置辯，並聲明：㈠原告之訴駁回。㈡如受
    不利判決，願供擔保請准宣告免為假執行。
三、兩造不爭執事項：
  ㈠原告丙○○與王○○為夫妻關係，於66年結婚，婚後育有二子女
    ，即原告甲○○○○○○、乙○○。
  ㈡被告丁○○於105年間在原告之住處社區擔任清潔員，因藉工作
    之便與王○○相識，被告丁○○曾多次與王○○以LINE通訊軟體視
    訊時，將自己私處之猥褻畫面供王○○觀看，並於106年間多
    次留宿王○○之北部工作地點宿舍。
　㈢王○○曾交付告丁○○400,000元。　
  ㈣被告丁○○犯恐嚇取財罪處有期徒刑6月，如易科罰金以1千元
    折算1日，未扣案之犯罪所有40萬元沒收之，如全部或一部
    不能沒收或不宜執行沒收時，追徵其價額。業經本院109年
    度易字第329號、臺灣高等法院高雄分院110年度上易字第11
    22號判決確定在案。
四、本件爭點：
  ㈠被告丁○○是否有侵害原告丙○○配偶權之行為？原告丙○○請求
    被告丁○○賠償1,000,000元有無理由？
  ㈡訴外人王○○交付被告丁○○之財物為若干？是否由被告二人共
    同以不法手段取得？原告等請求被告二人連帶給付415,000
    元有無理由？
  ㈢被告二人有無因恐嚇取財犯行侵害原告等身分法益之行為？ 
    應否負損害賠償責任？原告請求被告二人連帶賠償原告丙○○
    3,000,000元，及連帶賠償原告王弘宇、乙○○各2,000,000元
    ，有無理由？
五、本院判斷：
  ㈠被告丁○○是否有侵害原告丙○○配偶權之行為？原告丙○○請求
    被告丁○○賠償1,000,000元有無理由？
  ⒈按因故意或過失，不法侵害他人之權利者，負損害賠償責任
    。故意以背於善良風俗之方法，加損害於他人者，亦同。民
    法第184條第1項定有明文。同法第195條第1項、第3項並規
    定：「不法侵害他人之身體、健康、名譽、自由、信用、隱
    私、貞操，或不法侵害其他人格法益而情節重大者，被害人
    雖非財產上之損害，亦得請求賠償相當之金額。」、「前二
    項規定，於不法侵害他人基於父、母、子、女或配偶關係之
    身分法益而情節重大者，準用之」。又按婚姻係以夫妻之共
    同生活為其目的，配偶應互相協力保持其共同生活之圓滿安
    全及幸福，而夫妻互守誠實，係為確保其共同生活之圓滿安
    全及幸福之必要條件，故應解為配偶因婚姻契約而互負誠實
    之義務，配偶之一方行為不誠實，破壞共同生活之圓滿安全
    及幸福者，即為違反因婚姻契約之義務而侵害他方之權利（
    最高法院55年台上字第2053號判例意旨供參）。是通姦行為
    自屬構成侵害配偶關係所生配偶權益之侵權行為，惟侵害配
    偶權之行為，並不以通姦行為為限，倘夫妻任一方與他人間
    存有逾越結交普通朋友等一般社交行為之不正常往來，其行
    為已逾社會一般通念所能容忍之範圍，已達破壞婚姻共同生
    活之圓滿安全及幸福之程度，即達情節重大程度，亦足以構
    成侵害配偶權利之侵權行為。又當事人主張有利於己之事實
    者，就其事實有舉證之責任。復為民事訴訟法第277條前段
    所明定。
  ⒉原告丙○○主張被告丁○○與原告之夫即訴外人王○○有3次通姦之
    行為，除提出王○○所遺留之筆記（見本院審訴卷第30至31頁
    ）外，尚無證據足資證明王○○與丁○○曾經入住四季汽車旅館
    與凱莉都汽車旅館並發生性行為。再原告丙○○提出王○○與丁○○之LINE通訊軟體訊息記錄「在吵晚上就不給你看」、「晚
    上光光囉！」「要兩個人一起光光」，丁○○以LINE通訊軟體
    傳送之訊息：「我會告訴你老婆我曾經上過他的床」、「我
    就跟你老婆講」、「我上過你的的床」、「你全身我都看光
    了」等語，以及丁○○傳送給王○○之裸露照片等（見本院審訴
    卷第13頁證物存置袋），雖可證明王○○與丁○○間顯有逾越普
    通朋友等一般社交行為之往來，然均無法證明王○○與丁○○有
    同宿汽車旅館發生性行為之情事。是丙○○主張王○○與丁○○有
    通姦行為，尚非可採。
  ⒊又被告丁○○曾以LINE通訊軟體傳送其上半身裸露照片，並與
    王○○以LINE通訊軟體傳送前揭曖昧訊息，且雙方進行視訊時
    ，被告丁○○亦裸露下體予王○○觀看，有王○○手機螢幕截圖照
    片在卷可稽（見本院審訴卷第13頁證物存置袋），且為被告
    丁○○所不爭執。由上揭事證可知，被告丁○○與王○○互動親密
    ，已逾越結交普通朋友等一般社交行為之往來，顯已逾社會
    一般通念所能容忍之範圍，已達破壞原告丙○○婚姻共同生活
    之圓滿安全及幸福之程度而情節重大，則被告丁○○故意以背
    於善良風俗之方法加損害於原告丙○○，堪可認定。是原告依
    前開侵權行為損害賠償請求權之規定，請求被告丁○○賠償，
    自屬有據。
  ⒋復按不法侵害他人之身體、健康、名譽、自由、信用、隱私
    、貞操，或不法侵害其他人格法益而情節重大者，被害人雖
    非財產上之損害，亦得請求賠償相當之金額，為上開民法第
    195 條第1 項前段明定。次按慰撫金之多寡，應斟酌雙方之
    身分、地位、資力與加害程度，及其他各種情形核定相當之
    數額，該金額是否相當，自應依實際加害情形與被害人所受
    之痛苦及雙方之身分、地位、經濟狀況等關係決定之（最高
    法院51年度台上字第223號判例意旨供參）。查原告丙○○為
    高職畢業，目前從事服務業，月薪約20000元，有數筆不動
    產及股票投資等；被告丁○○為高中肄業，擔任臨時清潔工，
    每月收入約10000元，名下無財產等情，分別經兩造陳明在
    卷（見本院重訴卷第25、31頁），並有兩造財產所得調件明
    細表附卷可參（見審訴卷證物存置袋）。爰參酌被告丁○○與
    王○○互相傳送曖昧之訊息內容、丁○○傳送之上半身裸露照片
    及雙方視訊時丁○○裸露下體供王○○觀看等情節，均已破壞原
    告丙○○與其夫王○○間婚姻生活之圓滿，而對原告丙○○之配偶
    身分法益造成相當之侵害，堪認原告丙○○確已因而深受精神
    上之痛苦，並參酌兩造上開經濟情況、身分、地位、本件紛
    爭發生經過，以及訴外人王○○自縊身亡致原告丙○○因此所受
    所受精神上痛苦之程度等一切情狀，認原告丙○○得請求被告
    丁○○賠償之精神慰撫金以300,000元為適當。逾此範圍之請
    求，則屬無據，不應准許。
  ㈡訴外人王○○交付被告丁○○之財物為若干？是否由被告二人共
    同以不法手段取得？原告等請求被告二人連帶給付415,000
    元有無理由？
  ⒈按因故意或過失，不法侵害他人之權利者，負損害賠償責任
    。故意以背於善良風俗之方法，加損害於他人者亦同。當事
    人主張有利於己之事實者，就其事實有舉證之責任，民法第
    184條第1項、民事訴訟法第277條前段分別定有明文。次按
    就侵權行為言，被害人應就行為人因故意或過失，不法侵害
    其權利之事實負舉證責任，此與債務不履行以由債務人證明
    免責事由者，有所不同（最高法院70年度台上字第2550號裁
    判意旨參照）。原告主張被告丁○○恐嚇、脅迫訴外人王○○，
    而使王○○交付被告丁○○共400,000元之事實，業據其提出起
    訴書一件及判決書二件為證。被告丁○○並因其所為，經判決
    認其犯刑法第346條恐嚇財罪，處有期徒刑6月，得易科罰金
    ，並沒收未扣案之犯罪所得400,000元，得追徵其價額，有
    本院109年度易字第329號及臺灣高等法院高雄分院110年度
    上易字第112號刑事判決附卷為證（見本院重訴卷第109至11
    8頁）。被告丁○○亦自承已自王○○處共收受400,000元之事實
    ，並以該款項係王○○主動交付之分手補償費等語置辯。然查
    ，就被告丁○○與王○○兩人間LINE通訊軟體紀錄內容觀之（見
    附表），被告丁○○確以欲公開兩人不當關係為要脅，恫嚇王
    ○○，致其心生畏懼並因此而交付金錢，實有侵害王○○之財產
    權益，堪信原告上開主張為真實可信。
  ⒉原告另主張王○○因被告丁○○之恐嚇行為，交付價值8,500元之
    金飾及價值7,000元之手機予被告丁○○，此部分為被告丁○○
    所否認。揆諸上開說明，自應由主張有利於己之事實者即原
    告，負舉證責任。然觀諸原告所提出之書證，僅有王○○所遺
    之筆記記載「該款於3月12日於保安宮廟內神明前交付陳女
    ，本票還我，由我撕毀丟棄，並要求手鍊一條於右昌金飾店
    購買8,500元」，除此之外並無其他證據可資證明王○○曾交
    付價值8,500元之金飾及價值7,000元之手機予被告丁○○，應
    認其舉證不足，則原告關於此部分之請求，即屬無據。
  ⒊原告又主張被告戊○○有與被告丁○○基於共同犯意，以將來之
    惡害通知王○○，使其心生畏懼，而交付財物與被告丁○○，並
    以被告戊○○於107年4月13日上午0時40分之撥打王○○電話之
    留言：「我老婆自殺，現在正在路上」、「這是要怎麼關？
    （台語）」、「按紅鍵（女聲）」等語為證，認為被告二人
    係共同侵權行為。然此為被告戊○○所否認。惟查，被告戊○○
    上揭電話留言並無提及任何有關金錢或任何惡害之告知，亦
    無法證明該留言中之女聲即為被告丁○○本人，且無法以此證
    明戊○○知悉丁○○對於王○○恐嚇取財之情事，故尚難認定被告
    戊○○與被告丁○○有共同之侵權行為。原告既未能證明，則原
    告依民法第184條第2項、第185條規定，請求被告戊○○應負
    連帶責任，即無理由。
  ⒋另按繼承人自繼承開始時，除本法另有規定外，承受被繼承
    人財產上之一切權利、義務。但權利、義務專屬於被繼承人
    本身者，不在此限。又繼承人得拋棄其繼承權。此有民法第
    1148條第1項及第1174條第1項明文規定。再按繼承之拋棄，
    係指繼承人否認自己開始繼承效力之意思表示，即否認因繼
    承開始當然為繼承人之全部繼承效力之行為。與拋棄因繼承
    所取得之財產，性質不同。又民法第1174條所謂拋棄繼承權
    ，係指全部拋棄而言，如為一部拋棄，為繼承性質所不許，
    不生拋棄之效力（最高法院65年度台上字第1563號判決參照
    ）。查王○○於107年4月21日死亡，其繼承人有丙○○、王弘宇
    及乙○○共3人，有全戶戶籍資料查詢結果、個人基本資料查
    結果及繼承系統表在卷可按（見本院重審訴卷第125至127頁
    ），是自王○○死亡時起，其財產上一切權利義務，即為原告
    丙○○等3人所承受，並繼承上開侵權行為之損害，惟查，原
    告王弘宇已聲明拋棄被繼承人王○○遺產之繼承，並經法院准
    予被查在案，有臺灣高雄少年及家事法院家事法庭109年2月
    19日函在卷可參（見本院審重訴卷第99頁），王弘宇既已拋
    棄繼承，是王弘宇自王○○死亡時即不具繼承之權利，即無取
    得王○○因上開侵權行為之債權，自不得請求被告丁○○之給付
    。
  ⒌從而，原告丙○○、乙○○依侵權行為之法律關係，請求被告丁○○給付400,000元，及自起訴狀繕本送達翌日即109年3月12日
    （見本院審重訴卷第135頁）起至清償日止，按週年利率百
    分之5計算之利息，洵屬有據，應予准許。原告丙○○、乙○○
    依侵權行為之法律關係為請求既為有理由，自無庸再審酌其
    另為主張之不當得利之法律關係。
　㈢被告二人有無因恐嚇取財犯行侵害原告等身分法益之行為？ 
    應否負損害賠償責任？原告請求被告二人連帶賠償原告丙○○
    3,000,000元，及連帶賠償原告王弘宇、乙○○各2,000,000元
    ，有無理由？如有理由，金額應以若干為當？　
  ⒈按不法侵害他人致死者，被害人之父、母、子、女及配偶，
    雖非財產上之損害，亦得請求賠償相當之金額；不法侵害他
    人之身體、健康、名譽、自由、信用、隱私、貞操，或不法
    侵害其他人格法益而情節重大者，被害人雖非財產上之損害
    ，亦得請求賠償相當之金額；不法侵害他人基於父、母、子
    、女或配偶關係之身分法益而情節重大者，被害人雖非財產
    上之損害，亦得請求賠償相當之金額，民法第194條、第195
    條第1項前段、第3項分別定有明文。所謂不法侵害基於父、
    母、子、女或配偶關係之身分法益，係指破壞父、母、子、
    女或配偶間基於親情、倫理、生活扶持之身分關係之圓滿安
    全存續而言。次按按損害賠償之債，以有損害之發生及有責
    任原因之事實，並二者之間，有相當因果關係為成立要件。
    故原告所主張損害賠償之債，如不合於此項成立要件者，即
    難謂有損害賠償請求權存在。所謂相當因果關係，謂無此行
    為，雖必不生此種損害，有此行為，通常即足生此種損害者
    ，為有相當因果關係；如無此行為，必不生此種損害，有此
    行為，通常亦不生此種損害者，即為無相當因果關係（最高
    法院 48年度台上字第481號、80 年度台上字第 1773號判決
    意旨供參）。
  ⒉原告主張訴外人王○○因恐丁○○將兩人間之關係公告周知，王○○乃於LINE通訊軟體訊息中不斷乞求被告丁○○不要公開兩人
    關係，顯見王○○對於被告丁○○之恐嚇行為非常害怕；再王○○
    手札是於107年4月13日凌晨書寫，其自縊時間為107年4月15
    日，時間上有密接性，且佐以LINE通訊軟體之訊息記錄，顯
    然與丁○○恐嚇取財之行為與王○○之自縊，二者有因果關係。
    然查，王○○與被告丁○○認識後繼而發生逾越普通男女關係之
    情誼，嗣因被告丁○○之夫即被告戊○○發現後，被告丁○○遂以
    公開與王○○兩人關係為要脅，要求王○○給錢擺平，王○○為避
    免其家人及工作上同僚知悉此事，先後給付丁○○共400,000
    元，但兩人之關係仍為王○○之家屬即原告等人所知悉；且從
    原告提出之王○○之手札及107年4月12日晚間之錄音譯文內容
    ，可知雙方為此發生不止一次之衝突（見本院審訴卷第38至
    39、42、44、53至59頁），是王○○受被告丁○○之要脅而付錢
    ，是為免家人知曉此事，然王○○的家人既均已知悉此事，丁○○即無要脅之籌碼，更遑論會致王○○選擇自縊之途；再王○○
    於107年4月13日凌晨所書寫之手札僅係按時間記錄其與被告
    丁○○間所發生之事件，並未談及其個人想法與心態，亦未書
    寫其為何選擇自願終結自己生命之理由等相關字句。衡諸常
    情，被告丁○○與王○○二人如無此逾越普通男女關係之情誼行
    為，必不生王○○自縊死亡之結果；但有此行為，通常亦不會
    生此種王○○自縊死亡之損害，故本件王○○之自縊死亡，實難
    認與被告丁○○之恐嚇取財行為有何相當因果關係，揆諸上開
    說明，原告即難謂有損害賠償請求權存在。
  ⒊原告雖另主張被告戊○○與被告丁○○係共同對王○○為恐嚇取財
    之行為而造成王○○自殺之結果，然依前所述，原告無法舉證
    證明被告戊○○有何共同參與侵害王○○權利之行為，則被告戊○○自無與被告丁○○負連帶給付責任。
　⒋從而，原告三人依據民法第184條第1項、第2項、第185條、
    第194條、第195條第1項、第3項侵權行為法律關係之規定，
    請求被告丁○○、戊○○連帶給付原告丙○○非財產上之損害3,00
    0,000元；連帶給付原告王弘宇、乙○○非財產上之損害各2,0
    00,000萬元，則均為無理由，不應准許。
六、縱上所述，原告依民法第184條第1項前段、第195條第1項、
    第3項規定，及繼承之法律關係，主張被告丁○○應給付原告
    丙○○300,000元；並應給付原告丙○○及乙○○共400,000元，及
    均自起訴狀繕本送達翌日即109年3月12日（見本院審訴卷第
    135頁）起至清償日止，按週年利率百分之5計算之利息，為
    有理由，應予准許，逾此部分之請求，則無理由，應予駁回
    。且兩造均陳明願供擔保聲請宣告假執行或免為假執行之宣
    告，經核原告勝訴部分並無不合，爰分別酌定相當擔保金額
    ，併予准許。至原告敗訴部分，其訴既經駁回，假執行之聲
    請亦失所依據，應併予駁回之。
七、本件事證已臻明確，兩造其餘主張陳述及所提之證據，經審
    酌後於本件判決結果不生影響，爰不逐一論駁，附此敘明。
八、訴訟費用之負擔：民事訴訟法第79條。
中　　華　　民　　國　　111 　年　　4 　　月　　21　　日
                  民事第一庭  法　官　劉建利
以上正本係照原本作成。
如對本判決上訴，須於判決送達後20日內向本院提出上訴狀。如
委任律師提起上訴者，應一併繳納上訴審裁判費。
中　　華　　民　　國　　111 　年　　4 　　月　　21　　日
                              書記官　謝群育
附表：
┌──┬───────┬──────────────┐
│編號│     時間     │         訊息內容           │
├──┼───────┼──────────────┤
│ 1  │106 年12月19日│我會把事情搞得很大很大      │
├──┼───────┼──────────────┤
│ 2  │106 年12月20日│但我要大筆的喔              │
│    │              │你可能會更慘喔              │
├──┼───────┼──────────────┤
│ 3  │107 年1 月11日│是要保住你的工作還是你的退休│
│    │              │金，還是你的面子，任你選    │
│    │              │我只是要公開                │
├──┼───────┼──────────────┤
│ 4  │107 年1 月13日│我馬上帶人去你們家          │
│    │              │讓大家看笑話                │
│    │              │順便把照片帶過去，讓左鄰右舍│
│    │              │大家看                      │
│    │              │我就是要鬧到你老婆發現到    │
├──┼───────┼──────────────┤
│ 5  │107 年1 月23日│人妻你是惹不起              │
├──┼───────┼──────────────┤
│ 6  │107 年2 月3日 │還是告訴你太太就好啦        │
│    │              │還是告訴他人                │
├──┼───────┼──────────────┤
│ 7  │107 年2 月10日│你這種男人欠教訓            │
│    │              │我讓你賠的更多              │
├──┼───────┼──────────────┤
│ 8  │107 年2 月14日│太太回來沒有                │
│    │              │我跟太太講可以嗎            │
│    │              │叫老婆拿200000出來解決      │
│    │              │不然我們就上法院            │
│    │              │請老婆原諒你拿200000出來    │
├──┼───────┼──────────────┤
│ 9  │107 年2 月16日│我就把LINE傳給委員知道      │
│    │              │是否將你的退休金有影響      │
│    │              │雖然沒有那些照片            │
│    │              │可是我的LINE還在            │
│    │              │足夠把你修理的慘兮兮        │
│    │              │我把手機所有對話內容都給你太│
│    │              │太女兒看                    │
├──┼───────┼──────────────┤
│ 10 │107 年2 月18日│我會讓你死難看              │
│    │              │讓你賠得更多                │
│    │              │手機我就跟內容都跟你老婆看  │
│    │              │讓你死得很難看              │
├──┼───────┼──────────────┤
│ 11 │107 年2 月22日│我錢還你，讓老公提告你      │
├──┼───────┼──────────────┤
│ 12 │107 年3 月2 日│我真的會讓你死得很慘很慘    │
│    │              │我要讓你死得很慘            │
│    │              │我會讓你死得很慘            │
│    │              │我看你的退休金夠不夠賠      │
│    │              │本票30萬元，我拿20萬元      │
├──┼───────┼──────────────┤
│ 13 │107 年3 月3 日│我昨晚吞了10顆安眠加上半瓶的│
│    │              │米酒                        │
│    │              │既能讓我沒死，我就開始對服你│
│    │              │了                          │
├──┼───────┼──────────────┤
│ 14 │107 年3 月4 日│去死啦                      │
│    │              │你快要完蛋了                │
│    │              │你說退休金還沒有下來        │
│    │              │我叫人去查，被我查到了我馬上│
│    │              │告你                        │
├──┼───────┼──────────────┤
│ 15 │107 年3 月6 日│30萬不要了                  │
│    │              │我們更大的                  │
│    │              │剛剛我打電話給老頭，老頭的回│
│    │              │答，文的用法律途徑，武的把它│
│    │              │做揍個半死                  │
├──┼───────┼──────────────┤
│ 16 │107 年3 月7日 │我家的老頭絕對不會放過你    │
│    │              │我們槓上了                  │
├──┼───────┼──────────────┤
│ 17 │107 年3 月10日│要文的還是要武的，都隨你    │
├──┼───────┼──────────────┤
│ 18 │107 年3 月13日│那你真的不怕死呢，要不然我現│
│    │              │在打電話過去你家呢          │
├──┼───────┼──────────────┤
│ 19 │107 年3 月17日│我現在不是開玩笑喔，我原本是│
│    │              │良家婦女，卻搞得身敗名裂，我│
│    │              │晚上不知道要怎麼死的，這下你│
│    │              │也逃不過了                  │
├──┼───────┼──────────────┤
│ 20 │107 年3 月20日│我問你喔，如果我們兩夫妻聯手│
│    │              │對付你，你會怎樣            │
├──┼───────┼──────────────┤
│ 21 │107 年3 月22日│我一定請哥哥跟老頭提告你，我│
│    │              │還要到你們家去跟你太太講    │
├──┼───────┼──────────────┤
│ 22 │107 年3 月23日│老實跟你講，我們三個人要聯合│
│    │              │對付你                      │
│    │              │你害我我要你身敗名裂        │
│    │              │讓你的太太兒子女兒都知道    │
│    │              │那些簡訊的內容，我在準備，…│
│    │              │我們會拿去仁區              │
└──┴───────┴──────────────┘